臺灣高雄地方法院刑事判決　　　　　　　　　　　　九十三年度訴字第二四三三號
　　公　訴　人　臺灣高雄地方法院檢察署檢察官
　　被　　　告　乙○○
右列被告因違反毒品危害防制條例案件，經檢察官提起公訴（九十三年度毒偵字第三
二二七號），本院合議庭裁定由受命法官獨任進行簡式審判程序，本院判決如左：
    主  文
乙○○施用第一級毒品，處有期徒刑柒月；又施用第二級毒品，處有期徒刑月。應
執行有期徒刑捌月。
    事  實
一、乙○○前於民國八十九年間因施用毒品案件，經臺灣板橋地方法院以八十九年度
    毒聲字第四八０號、第四八一號、第四八二號裁定送觀察、勒戒後，認無繼續施
    用毒品之傾向，於八十九年二月八日執行完畢釋放，嗣經臺灣板橋地方法院檢察
    署於八十九年二月九日以八十九年度偵字第二四０一號、第七０一號、第七０二
    號、第七０三號不起訴處分確定；復於九十一年間因施用毒品案件，經本院以九
  十一年度毒聲字第五七二一號裁定送觀察、勒戒後，認有繼續施用毒品之傾向，
    嗣經本院以九十一年度毒聲字第八三八九號裁定送強制戒治，於九十二年六月二
    十三日經本院以九十二度毒聲字第四０四九號裁定停止戒治，而於九十二年七月
    二十二日停止戒治釋放出所。詎其猶不知悔改，於前揭觀察、勒戒執行完畢釋放
    後五年內，另行基於施用毒品之犯意，於九十二年八月二十日十時許，在屏東縣
    鹽埔鄉○○街二三號友人住處，將第一級毒品海洛因摻於香煙內施用第一級毒品
    一次，並以吸食器施用第二級毒品甲基安非他命一次。嗣於同日十六時四十分許
    ，為警持搜索票在屏東縣鹽埔鄉○○街二三號內查獲乙○○在場，經其同意採集
    尿液送驗，經檢驗呈嗎啡及甲基安非他命陽性反應而查悉上情。
二、案經屏東縣警察局屏東分局報告臺灣屏東地方法院檢察署檢察官呈請臺灣高等法
    院高雄分院檢察署檢察長移轉臺灣高雄地方法院檢察署檢察官偵查起訴。
    理  由
壹、程序方面：
一、按除被告所犯為死刑、無期徒刑、最輕本刑為三年以上有期徒刑之罪或高等法院
    管轄第一審案件者外，於法院行準備程序進行中，被告先就被訴事實為有罪之陳
    述時，審判長得告知被告簡式審判程序之旨，並聽取當事人、代理人、辯護人及
    輔佐人之意見後，裁定進行簡式審判程序；且受命法官行準備程序，與法院或審
    判長有同一之權限；又簡式審判程序之證據調查，不受刑事訴訟法第一百五十九
    條第一項、第一百六十一條之二、第一百六十一條之三、第一百六十三條之一及
    第一百六十四條至第一百七十條規定之限制，刑事訴訟法第二百七十三條之一第
    一項、第二百七十九條第二項前段、第二百七十三條之二分別定有明文。
二、查本件被告乙○○所犯為死刑、無期徒刑、最輕本刑為三年以上有期徒刑以外之
    罪，且非高等法院管轄第一審之案件，其於準備程序就前揭被訴事實為有罪之陳
    述，經受命法官告知簡式審判程序之旨，並聽取當事人之意見後，本院認無不得
    或不宜改依簡式審判程序進行之處，爰依刑事訴訟法第二百七十三條之一第一項
    、第二百八十四條之一，裁定本件由受命法官獨任進行簡式審判程序，合先敘明
    。
貳、實體方面：
一、右揭事實，業據被告乙○○於本院審理時坦承不諱，且被告為警查獲時所採尿液
    ，經送檢驗呈嗎啡、甲基安非他命陽性反應，有屏東縣衛生局煙毒及麻醉藥品類
    委託結果通知書、高雄醫學大學附設中和紀念醫院九十三年八月二十四日管藥認
    可字第○○五號濫用藥物檢驗報告各一紙及屏東縣警察局屏東分局毒品案件涉嫌
    人尿液採證編號姓名對照表一紙在卷可資比對，足認被告之自白與事實相符。次
    查，被告前於八十九年間因施用毒品案件，經臺灣板橋地方法院以八十九年度毒
    聲字第四八０號、第四八一號、第四八二號裁定送觀察、勒戒後，認無繼續施用
    毒品之傾向，於八十九年二月八日釋放，嗣經臺灣板橋地方法院檢察署於八十九
    年二月九日以八十九年度偵字第二四０一號、第七０一號、第七０二號、第七０
    三號不起訴處分確定；復於九十一年間因施用毒品案件，經本院以九十一年度毒
    聲字第五七二一號裁定送觀察、勒戒後，認有繼續施用毒品之傾向，嗣經本院以
    九十一年度毒聲字第八三八九號裁定送強制戒治，於九十二年六月二十三日經本
    院以九十二度毒聲字第四０四九號裁定停止戒治，而於九十二年七月二十二日停
    止戒治釋放出所，有臺灣高等法院被告全國前案紀錄表暨臺灣高雄地方法院檢察
    署刑案資料查註紀錄表各一份附卷可稽。從而，被告於前揭觀察、勒戒執行完畢
    釋放後，五年內再犯毒品危害防制條例第十條第一項、第二項之施用第一級毒品
    、第二級毒品犯行，洵堪認定，本件事證明確，應依法論科。
二、按被告行為後毒品危害防制條例業於九十二年七月九日修正公布，並於九十三年
    一月九日施行。依修正前毒品危害防制條例第二十三條第二項之規定，犯第十條
    之罪，經裁定送觀察、勒戒後仍有繼續施用毒品傾向，並經強制戒治期滿而不起
    訴處分確定，五年內再犯第十條之罪者，或三犯以上者，均應依法追訴，嗣上開
    規定修正為強制戒治執行完畢釋放後，五年內再犯第十條之罪者，應依法追訴（
    修正後第二十三條第二項）。本案係該條例修正施行後繫屬之施用毒品案件，依
    被告行為時之修正前規定屬於「三犯以上」施用毒品案件，依裁判時之修正後規
    定則屬「釋放後五年內再犯」之施用毒品案件，依修正前、修正後之規定均應依
    法追訴，被告不因法律修正而受有不利，且該條例第十條第一項、第二項關於施
    用第一級、第二級毒品罪處罰之規定，於修正前、後之刑度並無不同，亦不生新
    法或舊法較有利於行為人之問題，自應依修正後之規定處理，合先敘明。故核被
    告所為，係犯毒品危害防制條例第十條第一項、第二項之施用第一級毒品罪、施
    用第二級毒品罪。被告持有第一、二級毒品進而施用，其持有之低度行為，應為
    施用之高度行為吸收，不另論罪。被告所犯上開二罪犯意個別、罪名不同，應分
    論併罰。爰審酌被告因施用毒品案件，其前經觀察、勒戒及強制戒治程序，於停
    止戒治程序中，竟不知戒除施用毒品惡習，無視於毒品對於自身健康之戕害及國
    家對於杜絕毒品犯罪之禁令，猶再犯本案，顯然缺乏戒斷毒品之決心，然念及被
    告於本院審理期間坦承犯行，態度良好，其施用毒品並無危害他人，及被告施用
    毒品之次數等一切情狀，分別量處如主文所示之刑，並定其應執行之刑。
據上論斷，應依刑事訴訟法第二百七十三條之一第一項、第二百九十九條第一項前段
，毒品危害防制條例第十條第一項、第二項，刑法第十一條前段、第五十一條第五款
判決如主文。
本案經檢察官甲○○到庭執行職務。
中      華      民      國    九十三    年      十      月    二十九    日
                                  臺灣高雄地方法院刑事第九庭
                                      法  官    黃惠玲
右正本證明與原本無異。
如不服本判決，應於判決送達後十日內，向本院提出上訴狀。
                                      書記官    林秀珍
中    華    民    國      九十三      年      十一      月      二      日
本件論罪科刑法條：
毒品危害防制條例第十條
施用第一級毒品者，處六月以上五年以下有期徒刑。
施用第二級毒品者，處三年以下有期徒刑。
